臺灣彰化地方法院刑事判決　　　　　　　　　　　　　　　九十四年度易字第三號
　　公　訴　人　臺灣彰化地方法院檢察署檢察官
　　被　　　告　庚○○
　　　　　　　　辛○○
右列被告因竊盜案件，經檢察官提起公訴（九十三年度偵字第七五○三號）及移
案審理（九十三年度偵字第七一○五號），被告於準備程序期日就被訴事實為有罪之
陳述，經本院合議庭裁定由受命法官獨任進行簡式審判程序，判決如左：
    主  文
庚○○連續結夥三人以上竊盜，累犯，處有期徒刑捌月。
辛○○連續結夥三人以上竊盜，累犯，處有期徒刑玖月。
    事  實
一、庚○○曾因違反毒品危害防制條例案件，於民國九十年六月十四日，經本院以九
    十年度訴字第四○四號判決判處有期徒刑八月確定，甫於九十二年一月九日縮刑
    期滿執行完畢；辛○○曾因竊盜案件，於九十年八月二日，經本院以九十年度易
    字第七九四號判決判處有期徒刑三月確定，於九十一年一月八日執行完畢；另因
    違反毒品危害防制條例案件，於九十年七月十八日，經本院以九十年度易字第二
    二四號判決判處有期徒刑四月確定，甫於九十二年二月十四日執行完畢。詎均不
    知悔改，因缺錢花用，庚○○竟基於意圖為自己不法所有之概括犯意，先後於如
    附表所示之時間、地點，獨自（編號一、二、三）或與辛○○、蔡一彰（由本院
    另案審理）共同基於意圖為自己不法所有之犯意聯絡及行為分擔（編號四），連
    續四次竊取如附表所示之財物（詳細犯罪時間、犯罪地點、犯罪方法、被害人及
    竊得財物均如附表所示），並將所竊得如附表編號一、二、三所示之財物（農藥
    噴霧器），以每具新臺幣二百元之價格，賣給由不知情之張創位所經營，位於彰
    化縣員林鎮○○路八一八號之「慈興資源回收行」。嗣於九十三年八月十七日下
    午一時五十分許，庚○○、辛○○及蔡一彰共同竊取附表編號四所示財物得手後
    ，在彰化縣永靖鄉○○路活動中心旁為警查獲，並扣得甲○○所失竊之農藥噴霧
    器一具（起訴書誤載為二具，惟當日所查獲之另一具農藥噴霧器係丁○○所拋棄
    之物，公訴人亦未就此部分提起公訴）。
二、辛○○復承前之概括犯意，與蔡一彰（由本院另案審理）共同基於意圖為自己不
    法所有之犯意聯絡，於九十三年九月十六日下午五時三十分許，由辛○○駕駛其
    所有之車牌號碼三七二一─ＪＷ號自小客車搭載蔡一彰，至彰化縣田尾鄉○鎮村
    ○○路○段之南鎮示範公墓涼亭內，趁張艷源不在時，徒手共同竊取張艷源所有
    ，放置於該涼亭內之監視器鏡頭四支、錄影分割器一台、電視螢幕一台得手，並
    於同年月十七日上午十時許，將前開物品委託不知情之戊○○變賣，嗣為警於同
    日中午十二時三十分許，循線在戊○○位於彰化縣田尾鄉○鎮村○○路七號之門
    口查獲前開物品。
三、案經被害人蕭清吉、己○○、甲○○訴由彰化縣警察局員林分局報請臺灣彰化地
    方法院檢察署檢察官偵查起訴，及被害人張艷源訴由彰化縣警察局北斗分局報請
    臺灣彰化地方法院檢察署檢察官移送併案審理。
    理  由
一、被告庚○○、辛○○於準備程序中，均就右揭犯罪事實為有罪之陳述，且所犯係
    死刑、無期徒刑、最輕本刑為三年以上有期徒刑以外之罪，經本院合議庭依刑事
    訴訟法第二百七十三條之一第一項之規定，裁定由法官一人獨任進行簡式審判程
    序，合先敘明。
二、右揭犯罪事實，業據被告二人於偵查及本院審理時坦承不諱，核與告訴人蕭清吉
    、己○○、甲○○、被害人乙○○於警詢之指訴、證人邱創位、戊○○於警詢時
    之證述、告訴人張艷源於警詢、偵查中之指訴及證人即共犯蔡一彰於警詢、偵查
    中之供述情節大致相符，且被告二人就附表編號四所示之犯行供述互核相符（參
    本院九十四年一月三十一日審判筆錄第五頁），並有贓物認領保管收據二紙、現
    場照片十一幀附卷可稽，足徵被告二人自白與事實相符，堪予採信。本件事證明
    確，被告二人犯行均堪認定。
三、核被告庚○○、辛○○所為如附表編號四之犯行，係犯刑法第三百二十一條第一
    項第四款結夥三人以上竊盜之加重竊盜罪，被告庚○○所為如附表編號一、二、
    三所示之犯行、被告辛○○所為如前揭犯罪事實二所示之犯行，均係犯刑法第三
    百二十條第一項之普通竊盜罪。公訴意旨雖認被告二人所為如附表編號四所示之
    竊盜犯行，係構成刑法第三百二十條第一項之普通竊盜罪嫌，惟渠等就該次犯行
    係結夥三人共同犯之，已該當於刑法第三百二十一條第一項第四款之構成要件，
    足認公訴人起訴法條尚有未洽，惟因兩者社會基本事實同一，起訴法條應予變更
    。被告庚○○、辛○○與蔡一彰就如附表編號四所示之竊盜犯行、被告辛○○與
    蔡一彰就如前揭犯罪事實二所示之竊盜犯行，分別有犯意聯絡及行為分擔，均各
    為共同正犯。被告庚○○先後四次竊盜、加重竊盜犯行、被告辛○○先後二次竊
    盜、加重竊盜犯行，各屬時間緊接，所犯分別係犯罪基本構成要件相同之罪，顯
    係各基於概括犯意反覆為之，均為連續犯，應分別依同法第五十六條之規定以結
    夥三人以上竊盜一罪論，並均依法加重其刑。前開被告辛○○之犯罪事實中，除
    如附表編號四所示之竊盜犯行經公訴人提起公訴外，如前揭犯罪事實二所示之竊
    盜犯行雖未據公訴人起訴，惟該部分竊盜犯行與公訴人起訴之犯行，有連續竊盜
    之裁判上一罪關係，且經公訴人移送併案審理（九十三年度偵字第七一○五號）
    ，本於審判不可分之原則，為起訴效力所及，本院自應併予審理，附此敘明。又
    查被告庚○○曾因違反毒品危害防制條例案件，經本院以九十年度訴字第四○四
    號判決判處有期徒刑八月確定，已於九十二年一月九日縮刑期滿執行完畢；另被
    告辛○○曾因違反毒品危害防制條例案件，經本院以九十年度易字第二二四號判
    決判處有期徒刑四月確定，已於九十二年二月十四日執行完畢，有卷附臺灣高等
    法院被告全國前案紀錄表二份足參，渠等受有期徒刑之執行完畢，五年內再犯有
    期徒刑以上之罪，為累犯，均應依法遞予加重其刑。爰審酌被告二人均年輕力壯
    ，竟僅因缺錢花用即屢犯竊盜犯行，惟被告庚○○所竊取之財物價值非鉅，而被
    告辛○○前曾因竊盜案件，經本院以九十年度易字第七九四號判決判處有期徒刑
    三月確定，竟仍不思悔改，有施以一定期間之監禁以為矯正之必要，惟其所竊取
    財物之價值尚非鉅大，且均由被害人領回，及渠等於偵審中均坦承犯行，犯後態
    度良好等一切情狀，分別量處如主文所示之刑，以示懲儆。
據上論斷，應依刑事訴訟法第二百七十三條之一第一項、第二百九十九條第一項前段
、第三百條，刑法第二十八條、第五十六條、第三百二十一條第一項第四款、第四十
七條，判決如主文。
本案經檢察官丙○○到庭執行職務。
中      華      民      國    九十四    年      二      月      十七    日
  臺灣彰化地方法院刑事第一庭
                                    法      官  吳  永  梁
右正本證明與原本無異。
如不服本判決，應於判決送達後十日內，向本院提出上訴狀( 須附繕本 )。
告訴人或被害人對於判決如有不服具備理由請求檢察官上訴者，其上訴期間之計算係
以檢察官收受判決正本之日期為準。
                                    法院書記官  陳  美  敏
中      華      民      國    九十四    年      二      月      十八    日
附錄本案論罪科刑法條全文
中華民國刑法第三百二十一條
犯竊盜罪而有左列情形之一者，處六月以上、五年以下有期徒刑：
一  於夜間侵入住宅或有人居住之建築物、船艦或隱匿其內而犯之者。
二  毀越門扇、牆垣或其他安全設備而犯之者。
三  攜帶兇器而犯之者。
四  結夥三人以上而犯之者。
五  乘火災、水災或其他災害之際而犯之者。
六  在車站或埠頭而犯之者。
前項之未遂犯罰之。
附表：
┌──┬───┬──────┬─────────┬───────────┐
│編號│行為人│時      間  │地              點│被害人、方式、竊得財物│
├──┼───┼──────┼─────────┼───────────┤
│一  │庚○○│九十三年六月│彰化縣永靖鄉○○段│以徒手之方式，竊取詹清│
│    │      │二十日某時許│二四一地號農田    │吉所有之農藥噴霧器一具│
├──┼───┼──────┼─────────┼───────────┤
│二  │庚○○│九十三年七月│彰化縣永靖鄉永興村│以徒手之方式，竊取劉進│
│    │      │二十日某時許│永興段七八九地號農│春所有之農藥噴霧器一具│
│    │      │            │田                │                      │
（續上頁）
┌──┬───┬──────┬─────────┬───────────┐
│三  │庚○○│九十三年八月│彰化縣永靖鄉永興村│以徒手之方式，竊取洪仁│
│    │      │二日下午某時│興寧路與湳底巷農田│鏞所有之農藥噴霧器一具│
│    │      │許          │                  │                      │
├──┼───┼──────┼─────────┼───────────┤
│四  │庚○○│九十三年八月│彰化縣永靖鄉○○路│以徒手之方式，由庚○○│
│    │辛○○│十七日下午十│二○○地號農田    │、辛○○把風，蔡一彰下│
│    │蔡一彰│二時四十分許│                  │手竊取甲○○所有之農藥│
│    │      │            │                  │噴霧器一具            │
└──┴───┴──────┴─────────┴───────────┘
